臺灣高等法院刑事判決
                                   108年度上訴字第3095號
上  訴  人
即  被  告  劉重佑



選任辯護人  房佑璟律師
            顏  寧律師 
上列上訴人即被告因違反毒品危害防制條例案件，不服臺灣臺北
地方法院108年度訴字第271號、第400號，中華民國108年8月1日
第一審判決（起訴案號：臺灣臺北地方檢察署107年度偵字第244
78號；追加起訴案號：臺灣臺北地方檢察署108年度偵字第3561
號、108年度毒偵字第1447號），提起上訴，本院判決如下：
    主  文
上訴駁回。
    事  實
一、劉重佑明知甲基安非他命係毒品危害防制條例第2條第2項第
    2項所列管之第二級毒品，不得非法持有、販賣及施用，竟
    以其個人持用之IPHONE牌廠牌行動電話搭配門號0000000000
    號、0000000000號電話作為聯繫交易毒品甲基安非他命之工
    具，分別為下列行為：
（一）基於意圖販賣第二級毒品甲基安非他命以營利之犯意，於
      民國107年10月3日下午2 時許之前某時，以其所有白色IP
      HONE廠牌行動電話（搭配門號0000000000號SIM 卡1 枚）
      ，以隱喻販賣第二級毒品甲基安非他命之暱稱「Hi Now需
      幫調（煙）私」，登入行動網路通訊軟體Grindr，俟機販
      賣牟利。適新北市政府警察局新莊分局警員林奕衡於107 
      年10月3 日執行網路巡邏時發現，基於偵查犯罪之目的，
      於同日下午2 時52分許起，以暱稱「不錯弟現約～有地」
      喬裝買家與劉重佑私訊聯繫佯欲購買第二級毒品甲基安非
      他命，劉重佑改以行動網路通訊軟體WeChat之暱稱「Yo」
      帳號與喬裝買家之員警林奕衡（暱稱「樂ㄋ一ㄋ一yee 式」
      ）聯繫、談妥以新臺幣（下同）6,000 元之價格，買賣第
      二級毒品甲基安非他命約3 公克，並相約於同日晚間7 時
      許，在臺北市○○區○○街000 號前進行交易。嗣於同日晚間
      7時56分許（起訴書、原審判決書誤載為「36分」應予更
      正），喬裝買家之員警林奕衡駕駛車牌號碼0000-00 號自
      用小客車前往上開約定地點等候，劉重佑即上車交付第二
      級毒品甲基安非他命1 包（毛重約3.38公克）並欲收取價
      金，警員林奕衡旋表明身分而未遂，當場扣得上開第二級
      毒品甲基安非他命1包（毛重3.38公克）及劉重佑持用之
      白色IPHONE廠牌行動電話1 具（IMEI碼：00000000000000
      0 號，內含門號0000000000號SIM 卡1 枚）。其後經劉重
      佑同意帶同員警前往其位在臺北市○○區○○街00號5 樓住處
      執行搜索，扣得其所有、預備供販賣第二級毒品所用之毒
      品甲基安非他命共6 包（總毛重6.86公克），始悉上情。
（二）基於意圖販賣第二級毒品甲基安非他命以營利之犯意，於
      108年1月16日晚間8 時許之前某時，以其所有紅色IPHONE
      廠牌行動電話1具（搭配門號0000000000號SIM卡1枚），
      以隱喻販賣第二級毒品甲基安非他命之暱稱「Hi Fun好相
      處可詢可問23」、個人網頁介紹「可詢、可問（煙）、可
      幫調（糖果）」，登入行動網路通訊軟體Grindr，俟機販
      賣牟利。適新北市政府警察局新莊分局警員李威霆於108
      年1月16日執行網路巡邏時發現，基於偵查犯罪之目的，
      於同日晚間8 時34分許起，以暱稱「肉鮮想都有空」喬裝
      買家與劉重佑私訊聯繫，佯欲購買第二級毒品甲基安非他
      命約3 公克，劉重佑改以行動網路通訊軟體LINE之暱稱「
      Yo」帳號與喬裝買家之員警李威霆（暱稱「哈囉你好」）
      聯繫，雙方談妥以6,500元之價格，買賣第二級毒品甲基
      安非他命3公克，並相約於同日晚間10時30分許，在臺北
      市○○區○○街00號4-2 樓B 室日租套房進行交易。嗣於同日
      晚間10時57分許，喬裝買家之員警李威霆依約前往上開地
      點，劉重佑即交付第二級毒品甲基安非他命1 包並欲收取
      價金，警員李威霆旋表明身分而未遂，並當場扣得上開第
      二級毒品甲基安非他命1包。嗣經警執行附帶搜索，再於
      劉重佑身上扣得預備供販賣毒品所用之第二級毒品甲基安
      非他命2包、其持用以聯繫販賣第二級毒品所用之紅色IPH
      ONE廠牌行動電話1 具（IMEI碼：000000000000000號，搭
      配門號0000000000號SIM卡1枚），始查悉上情。
（三）劉重佑前於105年間因施用第二級毒品案件，經原審法院
      裁定令入勒戒處所施以觀察、勒戒，認無繼續施用毒品傾
      向，而於106年3月23日釋放出所，經臺灣臺北地方檢察署
      檢察官以105年度毒偵字第3848號為不起訴處分。竟基於
      施用第二級毒品甲基安非他命之犯意，於前開觀察、勒戒
      執行完畢後5年內之108年1月16日下午6時許，在其位在臺
      北市○○區○○街00號5樓住處，以將甲基安非他命置入玻璃
      球吸食器內點火燒烤吸食其煙霧之方式，施用第二級毒品
      甲基安非他命1 次。嗣因警方查獲其上開販賣第二級毒品
      未遂犯行，於有偵查職權之警察發覺其犯行前，即主動向
      員警坦承前開施用第二級毒品犯行，並同意採尿送驗，自
      首而接受裁判；經警對其採尿送驗結果，呈安非他命、甲
      基安非他命陽性反應，因而查悉上情。
二、案經新北市政府警察局新莊分局（起訴書誤載為臺北市政府
    警察局大安分局，應予更正）報告臺灣臺北地方檢察署檢察
    官偵查起訴及追加起訴。
    理  由
一、證據能力部分：
    按被告以外之人於審判外之陳述，雖不符刑事訴訟法第159
    條之1至第159條之4之規定，而經當事人於審判程序同意作
    為證據，法院審酌該言詞陳述或書面陳述作成時之情況，認
    為適當者，亦得為證據。當事人、代理人或辯護人於法院調
    查證據時，知有第159條第1項不得為證據之情形，而未於言
    詞辯論終結前聲明異議者，視為有前項之同意，同法第159 
    條之5第1項、第2項有明文規定。查本判決下列引用各項供
    述證據之證據能力，檢察官、上訴人即被告劉重佑（下稱被
    告）及其辯護人於本院準備程序時均表示沒有意見（見本院
    卷第106頁至第108頁），迄至本案言詞辯論終結前，檢察官
    、被告均未就各項供述證據之證據能力聲明異議，本院審酌
    上開證據資料製作時之情況，尚無違法不當及證明力明顯過
    低之瑕疵，認為以之作為證據應屬適當。另本判決其餘所依
    憑判斷之非供述證據，查無有何違反法定程序取得之情形，
    且與本案待證事實間具有相當之關聯性，復經本院於審判期
    日逐一提示予檢察官、被告及其辯護人表示意見，依法進行
    證據之調查、辯論（見本院卷第145頁至第149頁），認以之
    為本案證據並無不當，依刑事訴訟法第158條之4之反面解釋
    ，皆具有證據能力，而得採為判決之基礎。
二、認定事實所憑之證據及理由：
（一）前揭事實，業據被告於警詢、檢察事務官詢問、偵訊、原
      審、本院準備程序及審理時坦認不諱（見107年度偵字第2
      4478 號卷第12頁至第17頁、第110頁、第114頁，108年偵
      字第3561號卷第14頁至第19頁，原審108年度訴字第271 
      號卷第42頁、第94頁，原審108 年度訴字第400 號卷第40
      頁，本院卷第104頁、第151頁），並有新北市政府警察局
      新莊分局搜索扣押筆錄、扣押物品目錄表、自願受搜索同
      意書、福營派出所員警林奕衡107年10月3日職務報告、員
      警李威霆108年1月17日職務報告、行動網路通訊軟體Grin
      dr、WeChat、LINE對話紀錄翻拍照片、對話譯文、現場錄
      音譯文、現場查獲照片等在卷可稽（見107年度偵字第244
      78 號卷第29頁至第47頁、第57頁至第93頁，108年度偵字
      第3561號卷第21頁、第27頁至第33頁、第45頁至第48頁、
      第59頁至第69頁）。而被告於108年1月16日晚間10時57分
      許為警查獲後，經警徵得其同意後採集尿液檢體送請台灣
      檢驗科技股份有限公司（下稱台灣檢驗公司）濫用藥物實
      驗室以酵素免疫分析法初步檢驗，復依氣相層析質譜儀法
      （GC／MS）、液相層析串聯質譜儀（LC/M S ）確認檢驗結
      果，確呈安非他命、甲基安非他命陽性反應，有新北市政
      府警察局受採集尿液檢體人姓名及檢體編號對照表、採尿
      同意書、台灣檢驗公司108年1月31日濫用藥物檢驗報告在
      卷可稽（見108年度偵字第3561號卷第39頁、第41頁、第1
      03頁）。又警方於107年10月3日查獲被告時所扣得如附表
      一編號1 所示之白色或透明晶體共7 包（毛重22.3629公
      克、驗餘淨重19.8033公克），及於108年1月16日查獲被
      告時所扣得如附表一編號2 所示之白色或透明晶體3 包（
      編號1 毛重17.0276公克、驗餘淨重16.4471公克；編號2
      、3毛重3.7109公克、驗餘淨重2.6275公克），經送鑑驗
      結果均含有第二級毒品甲基安非他命成分等情，有臺北榮
      民總醫院107 年11月30日北榮毒鑑字第C0000000號毒品成
      分鑑定書、第C0000000-Q號毒品純度鑑定書㈠、108 年4 
      月12日北榮毒鑑字第C0000000號毒品成分鑑定書、第C000
      0000-Q號毒品純度鑑定書附卷可佐（見107年度偵字第244
      78號卷第137頁、第139頁，108年度偵字第3561號卷第105
      頁、第107頁）。綜上所述，被告前開所為任意性自白，
      既有上述客觀證據資為補強，核與事實相符，應堪採信。
（二）按販賣毒品屬嚴重違法行為，苟遭逮獲，後果嚴重，毒販
      出售毒品時無不小心翼翼，不敢公然為之，且毒品並無公
      定價格，且可任意分裝或增減其份量，而每次買賣之價量
      ，亦隨時依雙方關係之深淺、當時之資力、需求程度及對
      行情之認知等因素而異其標準，非可一概而論，因之販賣
      之獲利，除經坦承犯行，或帳冊價量均臻明確外，委難察
      得實情，而販賣之人從價差或量差中牟利方式雖異，惟其
      圖利之非法販賣行為則均相同，是縱未確切查得販賣賺取
      之實際差價，但除別有事證，足認係按同一價格轉讓，確
      未牟利之情形外，尚難執此認非法販賣之事證有所不足，
      致知過坦承者難辭重典，飾詞否認者反得逞僥倖，而失情
      理之平；況毒品取得不易，苟無利可圖，尤無甘冒被查緝
      法辦之危險而平白為無償轉讓或代為取得之可能。本案被
      告係透過社群軟體「Grindr」隨機販賣甲基安非他命予喬
      裝買家之警員，自無平白轉讓或代取毒品之可能，且被告
      於檢察事務官詢問時供稱：107年10月3日扣案毒品係伊係
      於107年9月初以35,000元購入甲基安非他命35公克；108
      年1月16日扣案毒品係伊於108年1月15日以35,000元購入
      甲基安非他命17公克等語（見107年度偵字第24478 號卷
      第110頁，108年度偵字第3561號卷第81頁），則被告先後
      購入甲基安非他命之進價（成本）1 公克分別約1,000元
      、2,059元，卻欲以3公克6,000元、6,500元出售予他人，
      足認被告於上揭時、地欲以上開價格販售第二級毒品甲基
      安非他命予員警之交易過程中，確有賺取價差以營利之主
      觀犯意。復衡以被告於行動網路通訊軟體「Grindr」以隱
      喻販賣第二級毒品之暱稱「Hi Now需幫調（煙）私」、「
      Hi Fun好相處可詢可問23」及個人網頁介紹「可詢、可問
      （煙）、可幫調（糖果）」等文字，向不特定多數人暗示
      販賣第二級毒品甲基安非他命之訊息，其與可能購買之人
      並非至親好友，無特殊私人情誼，在此情況下，被告倘無
      從中賺取差價、投機貪圖小利，豈有甘冒涉犯販賣第二級
      毒品罪刑之重典，無端義務無償為他人代購毒品之理，堪
      認被告前揭販賣第二級毒品未遂部分，確有營利之意圖。
（三）綜上所述，本件事證已臻明確，被告販賣第二級毒品未遂
      （共2 次）、施用第二級毒品等犯行均已經證明，應依法
      論科。
三、論罪：
（一）按犯罪之著手，係指行為人為實現犯意而開始實行犯罪構
      成要件之行為而言。販賣毒品罪之販賣者就買賣毒品之重
      要內容向對方有所表示時，即可認為已經著手販賣毒品之
      實行（最高法院101年度台上字第3735號判決意旨參照）
      ；又刑事偵查技術上所謂之「釣魚」者，指對於原已犯罪
      或具有犯罪故意之人，司法警察於獲悉後為取得證據，以
      設計引誘之方式，佯與之為對合行為，使其暴露犯罪事證
      ，待其著手於犯罪行為之實行時，予以逮捕、偵辦者而言
      ，於此情形下，因犯罪行為人主觀上原即有犯罪之意思，
      但因毒品購買者為辦案佯稱購買，而將販賣者誘出以求人
      贓俱獲，因其無實際買受之真意，且在警察監視之下伺機
      逮捕，事實上亦不能真正完成買賣，則該次行為，僅能論
      以販賣未遂（最高法院100年度台上字第4498號、102年度
      台上字第988號判決意旨參照）。
（二）核被告就事實欄一（一）、（二）所為，均係犯毒品危害
      防制條例第4 條第6 項、第2 項之販賣第二級毒品未遂罪
      ；其持有第二級毒品甲基安非他命之低度行為，分別為其
      後販賣甲基安非他命未遂之高度行為所吸收，均不另論罪
      。
（三）核被告就事實欄一（三）所為，係犯毒品危害防制條例第
      10條第2 項之施用第二級毒品罪；其施用前持有第二級毒
      品甲基安非他命之低度行為，為其後施用之高度行為所吸
      收，亦不另論罪。
（四）被告所犯上開2 次販賣第二級毒品未遂、1 次施用第二級
      毒品犯行，犯意各別，犯罪時間、地點有異，行為互殊，
      均應予分論併罰。
（五）刑之減輕事由：
   （1）被告就事實欄一（一）、（二）所為，客觀上均已著手
        於販賣第二級毒品犯罪行為之實行，惟均因買家為員警
        喬裝，欠缺購買真意而未能完成交易，為未遂犯，爰均
        依刑法第25條第2 項規定，按既遂犯之刑減輕之。
   （2）次按犯毒品危害防制條例第4條至第8條之罪，於偵查及
        審判中均自白者，減輕其刑，毒品危害防制條例第17條
        第2 項定有明文。查被告於警詢、檢察事務官詢問、偵
        訊、原審及本院審理時，就其2 次販賣第二級毒品甲基
        安非他命之犯罪事實均坦承不諱，業如前述，均應依毒
        品危害防制條例第17條第2 項規定減輕其刑，並遞減之
        。
   （3）另按對於未發覺之罪自首而受裁判者，得減輕其刑，刑
        法第62條前段定有明文。而所謂「發覺」，係指有偵查
        犯罪職權之公務員已知悉犯罪事實與犯罪之人而言，而
        所謂知悉，固不以確知其為犯罪之人為必要，但必其犯
        罪事實，確實存在，且為該管公務員所確知，始屬相當
        。如犯罪事實並不存在而懷疑其已發生，或雖已發生，
        而為該管公務員所不知，僅係推測其已發生而與事實巧
        合，均與已發覺之情形有別。查被告於108年1月16日晚
        間，因為警查獲其販賣第二級毒品未遂【事實欄一（二
        ）所示】時，其在上揭施用第二級毒品犯行未為任何有
        偵查權限之機關或公務員發覺前，即主動向警員坦承前
        開施用第二級毒品之事實，有警詢筆錄附卷可參（見10
        8年度偵字第3561號卷第15頁至第16頁、第18頁），是
        被告就事實欄一（三）所示施用第二級毒品犯行，符合
        刑法第62條前段規定，爰依法減輕其刑。
（六）按毒品危害防制條例第17條第1項規定：「犯第四條至第
      八條、第十條或第十一條之罪，供出毒品來源，因而查獲
      其他正犯或共犯者，減輕或免除其刑。」所稱「供出毒品
      來源，因而查獲其他正犯或共犯」，先須被告翔實供出與
      其犯罪有關之本案毒品來源之具體事證，因而使警方或偵
      查犯罪機關知悉其他正犯或共犯，據以查獲其人、其犯行
      之結果，二者兼備並有因果關係，始能獲上述減輕或免除
      其刑之寬典。又所謂確實查獲其人、其犯行者，須被告供
      述毒品來源之事證翔實具體且有充分之說服力，方得獲邀
      上開減免其刑之寬典，以免因此一損人利己之誘因而無端
      嫁禍第三人。是被告供出毒品來源資訊與其所犯本案無關
      ，或偵查犯罪機關認不具證據價值而未確實查獲者，即與
      上開規定不符，無其適用之餘地（見最高法院107年度台
      上字第1116號、108年度台上字第3035號判決意旨參照）
      ；又所言「查獲」，除指查獲該其他正犯或共犯外，並兼
      及被告所指其毒品來源其事。因此，被告自應供述毒品來
      源者之具體人別資料，例如：姓名、年籍、住居所或其他
      足資辨別之特徵，使偵查犯罪之公務員因而對之發動偵查
      ，並查得該毒品來源者之犯罪（最高法院108年度台上字
      第2846號判決意旨參照）。查被告於警詢、檢察事務官詢
      問、偵訊時固供稱107 年10月3 日扣案之毒品來源係綽號
      「小豬」（即沈群鈞）之成年男子等語（見107年度偵字
      第24478號卷第14頁、第110頁、第114頁），然警方依照
      被告所提供向上游購買毒品之LINE對話紀錄及行動電話門
      號，因而將沈群鈞移送臺灣新北地方檢察署檢察官偵辦，
      經檢察官偵查後，已對沈群鈞另為不起訴處分，因此並未
      有查獲被告毒品上游之情事等節，有新北市政府警察局新
      莊分局108 年10月2 日新北警莊刑字第1083692375號函檢
      附刑事案件報告書、該署檢察官107年度偵字第36429號不
      起訴處分書、臺灣高等檢察署108年度上職議字第426 號
      處分書、臺灣臺北地方檢察署108年10月5日北檢泰水107 
      偵24478 字第1080084765號函可稽（見本院卷第51頁至第
      55頁、第69頁至第71頁、第72-1頁、第99頁），是被告未
      有因其供出毒品來源而查獲其他正犯或共犯之情事，自無
      從依上開規定減輕其刑。至被告於警詢供稱：108年1 月1
      6日扣案之毒品來源係綽號「彥」之網友，未有該人年籍
      資料或聯絡方式等語（見108年度偵字第3561號卷第18頁
      ），是被告僅供述毒品來源為綽號「彥」之人，欠缺年籍
      、身分特徵或聯絡電話等足資辨別毒品來源者之具體特徵
      資料，尚無法使調查或偵查犯罪之公務員得據以對之發動
      調查或偵查程序，自不符毒品危害防制條例第17條第1 項
      減刑要件，特予說明。
（七）另被告及其辯護人於原審、本院審理時雖請求依刑法第59
      條規定酌減其刑云云（見原審106年度訴字第271號卷第96
      頁，本院卷第152頁）。然按刑法第59條規定犯罪之情狀
      顯可憫恕，認科以最低度刑仍嫌過重者，得酌量減輕其刑
      ，此雖為法院依法得行使裁量之事項，然非漫無限制，必
      須犯罪另有特殊之原因、環境、情狀，在客觀上足以引起
      一般之同情而顯可憫恕，認為即予宣告法定最低度之刑，
      猶嫌過重者，始有其適用。是以，為此項裁量減輕其刑時
      ，必須就被告全部犯罪情狀予以審酌，在客觀上是否有足
      以引起一般之同情而顯可憫恕之情形，始謂適法；又刑法
      第59條所規定之酌量減輕其刑，係裁判上之減輕，必以犯
      罪之情狀可憫恕，認為宣告法定最低度之刑猶嫌過重者，
      始有其適用；如別有法定減輕之事由，應先依法定減輕事
      由減輕其刑後，猶嫌過重時，始得為之；若有二種以上法
      定減輕事由，仍應先依法定減輕事由遞減其刑後，猶嫌過
      重時，始得再依刑法第59條規定酌減其刑（最高法院105
      年度台上字第952 號、102年度台上字第3444號判決意旨
      參照）。而毒品之危害，除戕害施用者之身心健康外，並
      造成整體國力之實質衰減，復因毒品施用者為取得購買毒
      品所需之金錢，亦衍生家庭、社會治安問題，因之政府近
      年來為革除毒品之危害，除於相關法令訂定防制及處罰之
      規定外，並積極查緝毒品案件及於各大媒體廣泛宣導反毒
      ，被告對此自不能諉為不知，卻漠視法令規定，本件被告
      所為販賣第二級毒品未遂犯行，對於國人身心健康及社會
      秩序實已造成潛在之危險，危害社會治安不可謂為輕微，
      被告之犯罪情狀在客觀上尚不足以引起一般人同情，苟於
      法定刑度之外，動輒適用刑法第59條規定減輕其刑，更不
      符禁絕毒品來源，使國民遠離毒害，嚇阻販賣毒品行為之
      刑事政策，況販賣第二級毒品罪之法定刑固為「無期徒刑
      或7 年以上有期徒刑，得併科新臺幣1 千萬元以下罰金」
      ，然被告因經依刑法第25條第2項、毒品危害防制條例第1
      7條第2項 規定遞減輕其刑後，難認有何情輕法重之情事
      ，無從依刑法第59條減輕其刑。是被告於原審及本院請求
      依刑法第59條規定酌減其刑云云，所執理由均屬刑法第57
      條關於犯後態度或生活狀況等科刑審酌事由，要與刑法第
      59條犯罪情狀是否顯可憫恕有別，所辯難認可採，故不予
      適用刑法第59條再酌減其刑，特予說明。
四、駁回上訴之理由：
（一）原審認被告所為販賣第二級毒品未遂、施用第二級毒品犯
      行罪證明確，適用毒品危害防制條例第4條第6項、第2項
      、第10條第2項、第17條第2項、第18條第1 項前段、第19
      條第1項、刑法第11條、第25條第2項、第41條第1項前段
      、第51條第5款、第62條、第70條規定，並審酌被告正值
      青壯，明知政府對於毒品之危害性廣為宣導，對於毒品之
      危害及販賣毒品之違法性，應有明確之認識，猶無視國家
      杜絕毒品之嚴令峻刑，為牟私利，擅為販賣第二級毒品甲
      基安非他命之犯行；且其於107年10月3日甫遭查獲販毒未
      遂，又於108年1月16日再次販毒未遂，肇生毒品惡源，危
      害國民身心健康及社會風氣，對社會秩序潛藏之危害極高
      ，所為非是；又被告前因施用毒品案件，經送觀察、勒戒
      後，認無繼續施用毒品之傾向，於106年3月23日釋放出所
      ，竟於上開觀察、勒戒執行完畢釋放後5 年內又施用毒品
      ，可見其並無戒毒悔改之意，自制力亦顯不佳，其施用毒
      品行為，非但戕害身心，並有危害社會治安之虞，嚴重損
      及公益；惟念其犯後坦承不諱，態度良好，堪認有悔悟之
      心，且考量其施用毒品之行為於本質上係屬自我戕害行為
      ，反社會性之程度應屬較低，兼衡被告遭查獲次數2 次、
      販賣毒品數量均為3公克、未遂即遭查獲，尚未獲得販毒
      利益，另斟酌被告自述學歷為高職肄業，從事工地工作，
      月收入約3至4 萬元，需扶養母親等一切情狀，就被告販
      賣第二級毒品未遂罪，分別處有期徒刑2年、2年2月，並
      定應執行刑為有期徒刑3年；就施用第二級毒品罪，處有
      期徒刑3 月，並諭知以1千元折算1日之易科罰金折算標準
      。並說明：①被告於107 年10月3日為警查扣之如附表一編
      號1 所示之第二級毒品甲基安非他命共7包（驗餘淨重19.
      8033 公克）、於108 年1 月16日為警查扣之如附表一編
      號2 所示之第二級毒品甲基安非他命共3包（總驗餘淨重1
      9.0476公克），均屬第二級毒品，依毒品危害防制條例第
      18條第1項前段規定，不問屬於犯罪行為人與否，均宣告
      沒收銷燬之；又直接用以盛裝上揭第二級毒品之外包裝袋
      共10只，以現今採行之鑑驗方式，包裝袋內仍會殘留微量
      毒品而無法將之完全析離，應視為前開查獲之毒品，與所
      盛裝之前開毒品併予宣告沒收銷燬之；至鑑驗用罊之毒品
      ，因已滅失，爰不併為宣告沒收銷燬。②另扣案如附表二
      所示之IPHONE廠牌行動電話2 具，均為被告所有，分別供
      犯事實欄一（一）、（二）之販賣第二級毒品未遂犯行所
      用之物，均應依毒品危害防制條例第19條第1 項之規定，
      宣告沒收。③另扣案被告所持有內含第三級毒品愷他命成
      分之白色或透明晶體1 包（毛重0.8183公克、淨重0.6025
      公克、純質淨重0.5609公克），無其他積極證據可證明與
      本案犯罪有關，爰不予宣告沒收。原審認事用法，均核並
      無違誤，量刑亦稱妥適，可以維持。
（二）被告以其於警詢供出毒品上游為由，提起上訴請求減輕其
      刑云云，惟被告雖於警詢供出毒品上游係綽號「小豬」沈
      鈞群、綽號「彥」之人，惟並未因而查獲正犯或共犯之情
      形，尚不符毒品危害防制條例第17條第1 項規定獲邀減刑
      乙節，業經本院論述如前，被告猶執前詞予以爭執，尚非
      可採。另被告上訴意旨指摘原審量刑太重云云，惟按刑之
      量定，係實體法上賦予法院得為自由裁量之事項，倘其未
      有逾越法律所規定之範圍，或濫用權限，即不得任意指摘
      為違法，本件原審判決量刑時，已依上揭規定，就上述量
      刑事由詳為審酌並敘明其理由，核無未逾越法定刑度，亦
      未濫用自由裁量之權限，是認原審判決之量刑，尚無與公
      平正義理念、罪刑相當原則、比例原則相悖之情形，被告
      指摘原審量刑過重云云，亦無理由。從而，被告以前揭理
      由指摘原審判決不當，提起上訴，均為無理由，應予駁回
      。
據上論斷，應依刑事訴訟法第368條，判決如主文。
本案經檢察官郭建鈺提起公訴，檢察官蘇佩鈺到庭執行職務。
中　　華　　民　　國　 108　　年　　12　　月　　26　　日
                  刑事第十八庭  審判長法  官   吳炳桂
                                      法  官   黃紹紘
                                      法  官   何俏美
以上正本證明與原本無異。
施用第二級毒品部分不得上訴。
販賣第二級毒品未遂部分，如不服本判決，應於收受送達後10日
內向本院提出上訴書狀，其未敘述上訴之理由者並得於提起上訴
後10日內向本院補提理由書（均須按他造當事人之人數附繕本）
「切勿逕送上級法院」。
                                      書記官   吳芝嘉
中　　華　　民　　國　 108　　年　　12　　月　　26　　日
附錄本案論罪科刑法條全文
毒品危害防制條例第4條
製造、運輸、販賣第一級毒品者，處死刑或無期徒刑；處無期徒
刑者，得併科新臺幣2千萬元以下罰金。
製造、運輸、販賣第二級毒品者，處無期徒刑或7年以上有期徒
刑，得併科新臺幣1千萬元以下罰金。
製造、運輸、販賣第三級毒品者，處7年以上有期徒刑，得併科
新臺幣7百萬元以下罰金。
製造、運輸、販賣第四級毒品者，處5年以上12年以下有期徒刑
，得併科新臺幣3百萬元以下罰金。
製造、運輸、販賣專供製造或施用毒品之器具者，處1年以上7年
以下有期徒刑，得併科新臺幣1百萬元以下罰金。
前五項之未遂犯罰之。

毒品危害防制條例第10條
施用第一級毒品者，處 6 月以上 5 年以下有期徒刑。
施用第二級毒品者，處 3 年以下有期徒刑。

附表一
編號 名稱 一 第二級毒品甲基安非他命共柒包（含袋，驗餘淨重拾玖點捌零叁叁公克） 二 第二級毒品甲基安非他命共叁包（含袋，驗餘淨重拾玖點零肆柒陸公克） 

附表二

編號 名稱 1 白色IPHONE廠牌行動電話壹具（含門號0000000000號SIM 卡壹枚、IMEI：000000000000000號） 2 紅色IPHONE廠牌行動電話壹具（含門號0000000000號SIM 卡壹枚、IMEI：000000000000000號）